臺灣臺中地方法院簡易民事判決
　　　　　 110年度沙簡字第712號
原      告  施弘倫  
被      告  林麗琴  

上列當事人間請求損害賠償事件，本院於民國111年3月15日言詞
辯論終結，判決如下：
    主      文
被告應給付原告新臺幣129,986元。
訴訟費用由被告負擔。
本判決得假執行，但被告如以新臺幣129,986元為原告預供擔保
，得免為假執行。
    事實及理由
一、原告主張：被告之子林裕承及林翰承二人於民國107年3月底
    經由訴外人陳冠宇加入不詳成年人所組成之詐欺犯罪組織集
    團，於詐騙集團中擔任「車手」之工作，與該詐欺集團成員
    共同基於意圖為自己不法之所有，基於共同詐欺取財、隱匿
    或掩飾詐欺犯罪所得去向、所在之洗錢犯意聯絡，依該詐欺
    集團其他成員之指示，於詐騙集團中擔任「車手」之工作，
    嗣由詐騙集團中其他不詳成員於110年4月1日20時7分許，以
    電話聯絡原告，假冒臉書拍賣網站客服人員，以購物設定錯
    誤需以「操作ATM進行解除分期付款」及「需購買遊戲點數
    才能進行作業」等之方式為由詐騙原告，致原告陷於錯誤，
    並依詐騙集團之指示，分別匯款新台幣（下同）99,986元、
    30,000元（含手續費15元）至訴外人周若芯之人頭帳戶（中
    華郵政000-0000000000000)內，嗣再由詐欺集團不詳成員指
    示，由訴外人陳冠宇駕駛車號000-0000號車輛搭載被告之子
    林翰承至ATM提款，被告之子林翰承於110年4月1日20時13分
    許，在高雄市○○區○○路000○000號灣仔內郵局ATM，持中華郵
    政帳號000-00000000000000號提款卡提款二次，每次提款50
    ,000元，共計提領100,000元，於110年4月1日20時45分許，
    在高雄市○○區○○○路000號民族社區郵局ATM，持中華郵政帳
    號000-00000000000000號提款卡，提領30,000元，於提領之
    後再將提領之詐欺贓款交付車手頭陳冠宇。原告曾依侵權行
    為法律關係提起民事損害賠償訴訟（110年度中原簡字第22
    號），但因當時未將被告列入該案之被告，而林裕承及林翰
    承兩人為未成年人，並無財產可供執行，以致判決確定後原
    告無法獲償。為此，爰依侵權行為之法律關係提起本件訴訟
    對被告請求賠償損害129,986元。並請求法院判決：（一）
    被告應賠償原告129,986元。（二）訴訟費用由被告負擔。
二、被告雖於言詞辯論期日到場，但未作何聲明或陳述。
三、得心證之理由：
（一）原告主張之事實已據提出民事起訴狀、存摺影本、交易明
      細影本、臺南市政府警察局第一分局府東派出所受（處）
      理案件證明書、臺灣高雄少年及家事法院少年法庭110年
      度少調字第479號裁定、臺南市政府警察局第一分局函、
      本院少年法庭通知書、本院110年度中原簡字第22號民事
      判決書、109年度綜合所得稅各類所得資料清單、全國財
      產稅總歸戶財產查詢清單等為證，並經本院主動調閱本院
      110年度中原簡字第22號民事卷宗核閱無誤，被告雖於言
      詞辯論期日到場，但未作何聲明或陳述，本院依上述證據
      認為原告之主張，應可採信。
（二）因故意或過失，不法侵害他人之權利者，負損害賠償責任
      。故意以背於善良風俗之方法，加損害於他人者亦同。數
      人共同不法侵害他人之權利者，連帶負損害賠償責任；不
      能知其中孰為加害人者，亦同。造意人及幫助人，視為共
      同行為人，民法第184條第1項、第185條分別定有明文。
      又無行為能力人或限制行為能力人，不法侵害他人之權利
      者，以行為時有識別能力為限，與其法定代理人連帶負損
      害賠償責任。行為時無識別能力者，由其法定代理人負損
      害賠償責任。前項情形，法定代理人如其監督並未疏懈，
      或縱加以相當之監督，而仍不免發生損害者，不負賠償責
      任，民法第187條第1項、第2項分別定有明文。本件訴外
      人林裕承及林翰承分別為92年4月、93年9月生，為上述侵
      權行為之110年4月1日時為限制行為能力人，被告甲○○當
      時為訴外人林裕承及林翰承之法定代理人，有全戶戶籍資
      料查詢表在卷可稽。且被告甲○○對於監督訴外人林裕承及
      林翰承並未疏懈，或縱加以相當之監督而仍不免發生損害
      等有利於己之事實，並未提出證據證明，自無從解免法定
      代理人之損害賠償責任。因此，原告請求被告甲○○應與訴
      外人林裕承及林翰承負連帶賠償責任，應有理由。
（三）從而，原告依據侵權行為損害賠償之法律關係，請求被告
      應給付原告129,986元，為有理由，應予准許。　　
四、原告勝訴部分，依民事訴訟法第389條第1項第3款規定，應
    由法院主動宣告原告於本判決確定前，即可依本判決命給付
    內容對被告財產聲請強制執行，並且依據同法第392條第2項
    規定，由法院主動宣告被告如果預先提供擔保之後，就可免
    為假執行。
五、訴訟費用負擔之依據：民事訴訟法第78條。
中　　華　　民　　國　　111 　年　　3 　　月　　29　　日
                        臺灣臺中地方法院沙鹿簡易庭
                            法  官  劉國賓
以上為正本，係照原本作成。
如不服本判決，應於判決送達後20日內向本院提出上訴狀並表明
上訴理由（須附繕本）；如委任律師提起上訴者，應一併繳納上
訴審裁判費。
中　　華　　民　　國　　111 　年　　3 　　月　　29　　日
                            書記官  許宏谷